【裁判字號】    94,訴,2425
【裁判日期】    950530
【裁判案由】    毒品危害防制條例等
【裁判全文】
臺灣板橋地方法院刑事判決              94年度訴字第2425號
公  訴  人  臺灣板橋地方法院檢察署檢察官
被      告  丙○○
指定辯護人  邵良正  律師
上被告因毒品危害防制條例等案件，經檢察官提起公訴（94年度
偵緝字第1966號），本院判決如下：
    主  文
丙○○共同未經許可，販賣可發射子彈具有殺傷力之改造手槍，
未遂，累犯，處有期徒刑年貳月，併科罰金新臺幣拾萬元，罰
金如易服勞役，以銀元參佰元即新臺幣玖佰元折算壹日。扣案仿
BERETTA 廠M-9 型半自動手槍製造之金屬玩具手槍，更換土造金
屬槍管改造而成之改造手槍（含彈匣壹個，槍枝管制編號：0000
000000）壹枝、土造子彈玖顆，均沒收之。
被訴販賣第二級毒品部分無罪。
    事  實
一、丙○○前於民國88年間，因妨害自由案件，經本院以88年度
    訴字第957 號判決有期徒刑1 年，於88年10月22日確定，復
    於同年間，因竊盜案件，經本院以88年度易字第2106號判決
    有期徒刑1 年8 月，於88年11月5 日確定，而上開二罪，復
    經本院以89年度聲字第311 號裁定應執行有期徒刑2 年6 月
    ，甫於90年9 月26日縮短刑期假釋期滿未經撤銷而視為執行
    完畢（於本案構成累犯）。詎仍不知悔改，其與乙○○（其
    所涉違反槍砲彈藥刀械管制條例案件，業經臺灣高等法院95
    年度上訴字第45號判處有期徒刑2 年6 月確定在案）明知可
    發射子彈具有殺傷力之改造手槍及具有殺傷力之子彈，均屬
    槍砲彈藥刀械管制條例管制之物品，非經許可不得販賣，竟
    共同基於販賣上揭改造手槍、子彈以營利之犯意聯絡，先由
    丙○○與不詳姓名之成年買主談妥交易內容及交易地點後，
    於94年8 月2 日19時許，在臺北縣中和市○○路某處廟口前
    ，交予乙○○來源不詳之仿BERETTA 廠M-9 型半自動手槍製
    造之金屬玩具手槍，更換土造金屬槍管改造而成具殺傷力之
    改造手槍1 支（含彈匣1 個，槍枝管制編號：0000000000）
    及具有殺傷力直徑約9MM 之土造子彈14顆（經鑑定試射5 顆
    ，餘9 顆），指示乙○○於當日夜間，將上揭具殺傷力之改
    造手槍、土造子彈攜至約定位於臺北縣中和市○○路○ 段13
    5 號地下室「權威網站撞球場」內，交付該名買主，並向買
    主收取價金新臺幣（下同）4 萬元，乙○○並可從中抽取5,
    000 元以營利。嗣於當日即94年8 月2 日23時30分許，乙○○依指示將上揭槍彈攜至「權威網站撞球場」內，等待買主
    完成交易時，適逢員警至現場臨檢，因而面露緊張之神情，
    員警查覺有異上前盤查其身分，乙○○未經有偵查犯罪權限
    機關發覺前，向員警告知其背包內有上揭槍彈而自首，並接
    受裁判，且主動將置於背包內之上揭槍彈報繳之，員警因而
    扣得上揭槍彈並循線查知上情，致丙○○、乙○○因而未能
    將槍彈交予買主販賣未遂。另經警循線於94年9 月21日15時
    許，在臺北縣中和市○○路150 號米奇檳榔攤前查獲另案通
    緝中之丙○○。
二、案經臺北縣政府警察局中和分局報請臺灣板橋地方法院檢察
    署檢察官偵查起訴。
    理  由
壹、認定犯罪事實所憑之證據之證據能力：
一、證人乙○○於94年8 月3 日警詢中之陳述，雖係被告以外之
    人於司法警察調查中所為之陳述，然與其於本院審判中之證
    述有所不符（詳如後述），而其此部分之陳述係與其於檢察
    官偵訊時證述及其於自己所涉本院94年度訴字第1875號違反
    槍砲彈藥刀械管制條例案件（以下簡稱前開案件）之供述互
    核一致，顯具有較可信之特別情況，且為證明犯罪事實存否
    所必要，依刑事訴訟法第159 條之2 規定，得為證據。
二、證人乙○○於94年8 月3 日偵查中向檢察官所為之陳述，係
    經檢察官諭知其因恐陳述致自己受刑事追訴，則得為拒絕證
    言之事由後，其仍願依法具結而為渠等有共同販賣槍彈未遂
    之不利己之證言（見臺灣板橋地方法院檢察署94年度偵字第
    13168 號偵查卷第51至53頁），且其於94年10月17日檢察官
    偵查中，復經具結後而為一致陳述，此次偵問並有傳喚被告
    在場與之對質（見同署94年度偵緝卷第46至47頁），應認並
    無顯不可信之情況，依刑事訴訟法第159 條之1 第2 項規定
    ，得為證據。
三、證人乙○○於本院94年度聲羈字第506 號聲請羈押案件訊問
    時之供述，係於審判外向法官所為之陳述，依刑事訴訟法第
    159 條之1 第1 項規定，得為證據。
四、卷附內政部警政署刑事警察局94年8 月15日刑鑑字第094011
    9164號槍彈鑑定書，係檢察官囑託機關鑑定之書面報告，被
    告及辯護人於本案言詞辯論終結前並未爭執其證據能力，依
    刑事訴訟法第159 條之5 規定第2 項規定，得做為證據；另
    扣案之上開改造手槍1 支（含彈匣1 個）及子彈14顆，係經
    警依法定程序搜索扣押取得之物品，得為證據。
貳、認定犯罪事實所憑之證據及理由：
一、訊據被告丙○○矢口否認有何販賣上揭槍彈之犯行，並辯稱
    ：伊從未交付槍彈予乙○○，乙○○前後陳述反覆不一，其
    證述並不實在，而乙○○知道伊因偽造文書案件遭通緝中，
    所以才推稱上揭槍彈是由伊所交付云云。惟查：
(一)、證人乙○○於92年8 月2 日晚間11時30分許，攜帶上揭槍彈
    至上址「權威網站撞球場」內，經警查獲扣得上揭槍彈之事
    實，業據證人乙○○自承無誤，並有臺北縣政府警察局中和
    分局搜索扣押筆錄、扣押物品目錄表各1 份在卷可憑。而扣
    案之手槍及子彈經鑑定結果，送鑑手槍1 支（含彈匣1 個，
    槍枝管制編號：0000000000），係仿BERETTA 廠M-9 型半自
    動手槍製造之金屬玩具手槍，更換土造金屬槍管改造而成之
    改造手槍，機械性能良好，可擊發適用子彈，認具有殺傷力
    ；送鑑子彈14顆，均係土造子彈（具直徑約9MM 金屬彈頭）
    ，經採樣試射5 顆，均可擊發，認均具殺傷力，有內政部警
    政署刑事警察局94年8 月15日刑鑑字第0940119164號槍彈鑑
    定書1份在卷可參（詳見偵查卷第68至70頁）。
(二)、依據證人乙○○於警詢、二次檢察官偵訊、其被移送至本院
    聲請羈押案件訊問、以及其所涉前開案件準備程序暨審理時
    ，就有關其持有上揭槍彈之來源、目的及交付對象等基本事
    實均一致證述：伊係於94年8 月2 日19時許，在臺北縣中和
    市○○路廟口前，由被告交付上揭槍彈予伊，並指示伊於當
    日夜間，將上揭槍彈攜至「權威網站撞球場」內，交付予買
    主，並向該名買主收取價金4 萬元，伊並可從中抽取5 千元
    以營利，惟尚未交付買主即為警查獲等情屬實（見同署94年
    度偵字第13168 號偵查卷第51至53頁、同署94年度偵緝卷第
    46至47頁、本院94年度聲羈506 號刑事卷之94年8 月3 日訊
    問筆錄、前開案件之94年9 月5 日準備程序筆錄暨同年11月
    15日審判筆錄）。雖證人乙○○不服前開案件判決而於上訴
    至臺灣高等法院95年度上訴字第45號案件之95年1 月11日準
    備程序中，始改口陳稱：槍枝是我向丙○○「買的」，買了
    之後要到撞球場把槍交給朋友，把槍交給朋友與丙○○並沒
    有關係云云（見該案卷第26頁）；繼於同上案件之95年2 月
    20日準備程序中改稱：槍枝是在查獲前2 、3 月在中和廟口
    跟丙○○買來玩的，後來因為丙○○要向朋友討債，邀我一
    起去，因為那個朋友會帶小弟，所以帶著槍，與丙○○約在
    撞球場見面，但丙○○還沒有來，我就被抓了云云（見該案
    卷第36頁）；其另於本院95年3 月28日審理時以證人身分傳
    喚到庭時改證稱：因伊要陪認識約2 星期的朋友綽號「大頭
    」之人，向人家討債，而在中和廟口向被告「借用」上揭槍
    彈，由被告交付予伊，而伊與「大頭」相約在「權威網站撞
    球場」見面，還沒遇到就被抓了云云（見本院卷(二)第21、24
    至29、33頁），據上可知，證人乙○○係迄至其自己所涉前
    開案件上訴後之準備程序時，始推翻前詞改口狡飾上開各情
    節，惟其就有關其持有槍彈之原由、目的及其至上開撞球場
    究與何人見面等各項重要情節，不僅已前後說法不一，且明
    顯歧異；而倘若證人乙○○確僅係單純未經許可持有上揭槍
    彈，則其係事涉較輕之罪責，理當於前開案件之警、偵訊及
    審理時極力否認辯駁其未有依被告指示共同販賣上開槍彈之
    犯行，以免無端遭受重刑追訴，始合常理，焉有於其所涉前
    開案件上訴至臺灣高等院後，始予以否認有受被告指示販賣
    上開槍彈乙事之理，此顯有悖於情理甚明，實難令人置信，
    應係事後迴護被告之詞，無足採信，是以，證人乙○○於前
    述偵審之初所為相符之證述，係於案發不久後之供述，較少
    權衡其利害得失或受他人干預，依經驗法則，較諸其事後翻
    異其案發之初所為之矛盾陳述為可信，應符合真實，堪以採
    為憑信。綜上，本案事證已臻明確，被告與乙○○共同販賣
    具有殺傷力之改造手槍、子彈之犯行，足堪認定，應依法論
    科。
二、論罪科刑之理由：
(一)、核被告所為，係犯槍砲彈藥刀械管制條例第8 條第5 項、第
    1 項之未經許可販賣可發射子彈具有殺傷力之改造手槍罪未
    遂，及同條例第12條第5 項、第1 項未經許可販賣子彈罪未
    遂。按槍砲彈藥刀械管制條例所規定之販賣行為，固不以販
    入之後復行賣出為要件，只須以營利為目的，販入或賣出有
    一於此，犯罪即屬既遂，此有最高法院80年度台上字第2473
    號判決可資參照。惟查，本案並無積極證據證明扣案槍枝及
    子彈乃被告意圖營利而販入（亦有可能本來就由被告持有）
    ，是被告將上揭槍彈交付予乙○○後，乙○○雖已著手販賣
    槍彈之行為，但尚未將上揭槍彈交予買主前即被警當場查獲
    ，為未遂犯，公訴意旨認被告係犯未經許可販賣可發射子彈
    具有殺傷力之改造手槍及子彈既遂罪，即有未洽，併此敘明
    。又被告持有槍彈行為，已為其販賣槍彈未遂之行為吸收，
    均不另論罪。被告與乙○○間，就上開販賣槍彈未遂之犯行
    ，有犯意聯絡及行為分擔，應以共同正犯論。又被告以一行
    為觸犯前述二罪名，為想像競合犯，應依刑法第55條前段規
    定，從一重之未經許可販賣可發射子彈具有殺傷力之改造手
    槍枝罪未遂論處。又查被告前於88年間，因妨害自由案件，
    經本院以88年度訴字第957 號判決有期徒刑1 年，於88年10
    月22日確定，復於同年間，因竊盜案件，經本院以88年度易
    字第2106號判決有期徒刑1 年8 月，於88年11月5 日確定，
    而上開二罪，復經本院以89年度聲字第311 號裁定應執行有
    期徒刑2 年6 月，甫於90年9 月26日縮短刑期假釋期滿未經
    撤銷而視為執行完畢，有臺灣高等法院被告前案紀錄表在卷
    可稽，被告於五年內再犯有期徒刑以上之本罪，應依累犯之
    規定，除就法定本刑為無期徒刑部分不得加重外，其餘法定
    本刑部分依法加重其刑。而共犯乙○○在著手後尚未將槍彈
    交予買主前即被警當場查獲，為未遂犯，應依刑法第26條前
    段減輕其刑，並依法先加重後減輕之。爰審酌被告有上述前
    科，素行不佳，其智識非淺，身強體壯，竟為貪圖利益，參
    與非法販賣改造槍枝、子彈，助長槍彈之散佈，對於人民之
    身體、生命及社會治安、秩序均造成潛在之危險與不安，雖
    其販賣上開槍彈未得逞，惟其犯罪後仍矢口否認犯行之態度
    等一切情狀，量處如主文第一項所示之刑，並就罰金刑部分
    諭知易服勞役之折算標準。
(二)、末查，扣案仿BERETTA 廠M-9 型半自動手槍製造之金屬玩具
    手槍，更換土造金屬槍管改造而成之改造手槍（含彈匣一個
    ，槍枝管制編號：0000000000）1 支、土造子彈9 顆，係屬
    違禁物，均應依刑法第38條第1 項第1 款之規定宣告沒收之
    ；另原扣案之具有殺傷力之直徑約九MM金屬彈頭之土造子彈
    5 顆，雖本屬違禁物，惟業於送鑑定時經試射（僅餘彈殼、
    變型彈頭），已不具子彈功能，有上揭內政部警政署刑事警
    察局鑑定書可證，自無庸再為沒收之諭知。
、無罪部分（即被訴販賣第二級毒品部分）：
一、公訴意旨另以：被告意圖營利，基於概括犯意，於94年2 月
    間起，即基於販賣第二級毒品之犯意，請其友人乙○○為其
    運輸第二級毒品予購買之人，乙○○每天可得報酬1 千元或
    2 千元，因認被告另連續涉犯毒品危害防制條例第4 條第2
    項之販賣第二級毒品罪嫌云云。
二、按犯罪事實應依證據認定之，無證據不得認定犯罪事實；又
    不能證明被告犯罪者，應諭知無罪之判決，為刑事訴訟法第
    154 條第2 項、第301 條第1 項所明文。又事實之認定，應
    憑證據，如未能發現相當之證據，或證據不足以證明，自不
    能以推測或擬制之方法，為裁判之基礎，最高法院40年台上
    字第86號判例意旨、69年台上字第1531號判例意旨參照。次
    按被告或共犯之自白，不得作為有罪判決之唯一證據，仍應
    調查其他必要之證據，以察其是否與事實相符，刑事訴訟法
    第156 條第2 項定有明文。末按施用毒品者，其所稱向某人
    購買之供述，須補強證據以擔保其供述之真實性，良以施用
    毒品者其供述之憑信性本不及於一般人，況施用毒品者其供
    出來源，因而破獲者，法律復規定得減輕其刑，其有為偵查
    機關誘導、或為邀輕典而為不實之陳述之可能，其供述之真
    實性自有合理之懷疑，必須補強證據佐證，以擔保其供述之
    真實性，俾貫徹刑事訴訟法無罪推定及嚴格證明之基本原則
    ，而茲所謂補強證據，指其他有關證明施用毒品者之關於毒
    品交易之供述真實性之相關證據而言，必須與施用毒品者關
    於毒品交易之供述，並無合理之懷疑存在，而得確信其為真
    實，始足當之，最高法院94年度台上字第641 號判決可參。
三、公訴人認被告涉有販賣第二級毒品罪嫌，無非係以證人乙○○於警詢、偵查中之自白，證人甲○○於警詢中之證述，另
    以證人乙○○、甲○○與被告均無怨隙，故無誣陷被告之必
    要，及證人乙○○係於94年8 月2 日經檢察官向法院聲請覆
    押獲准後，迄至同年10月4 日證人甲○○為警查獲日止，均
    未獲釋，故其與證人甲○○絕無互相勾串之機會，證人甲○○竟亦證稱被告有販賣第二級毒品予伊，並曾經由證人乙○○送來，係與證人乙○○之證詞互相吻合，顯見該二位證人
    證詞為真實等情節，為其論據。
四、訊據被告堅詞否認有何販賣第二級毒品犯行，並辯稱：證人
    乙○○之證詞前後不一，並無可採等語。經查：
(一)、固然證人乙○○於為警查獲當日即94年8 月3 日警詢時係自
    白：伊自94年2 月起至同年8 月1 日止，平均每天1 至2 次
    ，幫忙被告販賣安非他命及大麻，每次都是被告以手機0000
    000000號主動與伊手機0000000000號連絡後，或由伊至被告
    住處，或由被告至伊住家，再交付安非他命予伊後，伊即依
    被告指示交給買主，每販賣3 千元毒品，伊即可從中抽取1
    千元報酬，大都是在臺北縣的電動遊樂場交易，其中有名住
    在中和市○○路695 號3 樓綽號「阿正」之人都向被告購買
    安非他命，由伊送去他家約10多次云云；其復於同日檢察官
    初次偵訊時具結後證稱：伊自92年2 月起至同年7 月上旬止
    ，有幫被告送安非他命給買主，平均1 天送1 至2 次，由被
    告與買主聯絡好後，再叫伊送至臺北縣中和、永和、三重、
    板橋等地給買主等語；再於同日本院聲請羈押案件中供述：
    伊有依被告指示送毒品安非他命至中、永和一帶，每收3 千
    可收1 千元云云。惟查，證人乙○○嗣於同年10月17日檢察
    官偵訊時，經傳喚被告在場與之對質，及於其所涉前開案件
    審理時，雖仍就扣案槍彈部分為同前之陳述，惟否認有何販
    賣毒品犯行（見同前偵緝字偵查卷第46、47頁，前開案件刑
    事卷審判筆錄）；其復於本院審理時證述稱：伊係因經由朋
    友劉潔雯的關係而與被告及甲○○認識，伊並未替被告拿毒
    品給別人，伊為警查獲時並未扣得毒品，惟經警強迫詢問，
    伊才說有替人家送毒品，而伊於偵訊時亦稱有替被告送毒品
    ，是因想照警詢筆錄說，但事實上並沒有這件事情等語（見
    本院卷(二)第19至22頁），據上可知，證人乙○○於司法警察
    調查中所為之陳述，已與其於審判中之陳述係有不符，且參
    酌證人乙○○先前警詢時係陳述：伊自94年2 月起至同年8
    月1 日止，平均每天1 至2 次，幫忙被告販賣安非他命及大
    麻，每次都是被告以手機0000000000號主動與伊手機000000
    0000號連絡等語，惟經本院依職權調閱0000000000 號 行動
    電話尚留存之94年5 月16日起至同年8 月1 日止通聯紀錄所
    示，該支行動電話並未有平均每天1 至2 次「主動」撥打給
    0000000000號行動電話之紀錄，此有上開通聯紀錄存卷可稽
    （見本院卷(二)第136 至210 頁），則證人乙○○於警詢就販
    賣毒品之供述是否屬實，仍有可議，並未具有較可信之特別
    情況，故其於警詢中所為不利被告之陳述，並不得做為證據
    。
(二)、又證人甲○○於本院審理時，因其所在不明而無法傳喚到庭
    應訊，而其雖於94年10月4 日警詢時有供述：我於93年9 月
    底便開始向丙○○購買安非他命，每次都是我直接到被告住
    處樓下向被告購買安非他命，或由被告送貨到我家樓下給我
    ，每次購買1 至2 包，每包1 千元，重約0.3 公克；我於94
    年1 月間透過被告介紹而認識乙○○，因乙○○是被告的下
    線，所以我也會向乙○○購買，因為找被告買安非他命時，
    被告都會叫乙○○送貨到我家，乙○○大約幫被告送過5 次
    左右的安非他命，錢是交給乙○○，然後由乙○○交給被告
    ，又因為我的朋友莊逸儒、劉潔雯及綽號「小六」之男子等
    人也有在吸食安非他命，他們從93年9 月份開始向我購買安
    非他命，然後我就去找被告或是乙○○二人購買，我中挖取
    約0.1 公克之安非他命，剩餘的安非他命交給他們，從中賺
    得安非他命，於94年7 月底左右，因我與被告吵架，所以不
    再向被告買安非他命云云（見同署94年度毒偵字第5840號偵
    查卷影本第3 至5 頁）。惟查，證人甲○○既於為警查獲時
    即坦承有施用毒品及販賣毒品犯行，則倘若其供出來源，因
    而破獲者，法律復規定得減輕其刑，則其於警詢時所稱有向
    被告購買之供述，仍有為偵查機關誘導、或為邀輕典而為不
    實之陳述之可能，其供述之真實性自有合理之懷疑；況且，
    證人甲○○既陳稱其有與被告吵架乙節，則其是否因此挾怨
    誣指被告販賣毒品，誠非無疑；再者，證人乙○○係證述：
    綽號「阿正」之人都是向被告買安非他命，伊共運送安非他
    命去他家約十多次左右等情（見同上偵查卷第7 頁），此核
    與證人甲○○所證述經由乙○○交付安非他命次數不符。是
    以，證人甲○○於警詢之供述，並查無其他補強證據以擔保
    其供述之真實性，不具有可信之特別狀況，故其於審判外之
    言詞陳述，不得作為證據。而證人甲○○於檢察官偵訊時僅
    就其於警詢筆錄是依照其陳述而為記載，未遭刑求乙節為陳
    述，但並未另以證人之身分具結而證述被告有何販賣安非他
    命之行為，依刑事訴訟法第158 條之3 規定，應具結而未具
    結之證言，不得作為證據。
(三)、綜上，證人甲○○於警詢及偵查中之證詞並不得作為證據，
    且查警方於「權威網站撞球場」內，搜索乙○○後除查獲上
    揭槍彈外，並未扣得任何毒品安非他命，此有卷附臺北縣政
    府警察局中和分局移送報告書、同意搜索切結書及搜索扣押
    筆錄足考，是除證人乙○○於94年8 月3 日偵訊時及同日於
    本院聲請羈押案件中之供述外，然復查無其他補強證據以擔
    保其該部分證言之真實性，即難以此遽為不利被告之認定。
    依上揭規定及說明，被告之販賣第二級毒品犯行尚不能證明
    ，自應為無罪判決之諭知。
據論斷，應依刑事訴訟法第299 條第1 項前段、第301 條第1 項
，槍砲彈藥刀械管制條例第8 條第1 項、第5 項、第12條第1 項
、第5 項，刑法第11條、第28條、第55條、第26條前段、第47條
、第42第2 項前段、第38條第1 項第1 款，罰金罰鍰提高標準條
例第2 條，現行法規所定貨幣單位折算新臺幣條例第2 條，判決
如主文。
本案經檢察官陳孟黎到庭執行職務。
中    華    民    國    95    年    5     月    30    日
                  刑事第十一庭審判長法  官  徐蘭萍
                                    法  官  林漢強
                                    法  官  林淑婷
以上正本證明與原本無異
如不服本判決應於送達後十日內向本院提出上訴狀
                                    書記官  廖貞音
中    華    民    國    95    年    5     月    30    日
附錄本案論罪科刑法條全文：
槍砲彈藥刀械管制條例第8條
未經許可，製造、販賣或運輸鋼筆槍、瓦斯槍、麻醉槍、獵槍、
空氣槍或第四條第一項第一款所定其他可發射金屬或子彈具有殺
傷力之各式槍砲者，處無期徒刑或五年以上有期徒刑，併科新臺
幣一千萬元以下罰金。
未經許可，轉讓、出租或出借前項所列槍枝者，處五年以上有期
徒刑，併科新臺幣一千萬元以下罰金。
意圖供自己或他人犯罪之用，而犯前二項之罪者，處無期徒刑或
七年以上有期徒刑，併科新臺幣一千萬元以下罰金。
未經許可，持有、寄藏或意圖販賣而陳列第一項所列槍枝者，處
三年以上十年以下有期徒刑，併科新臺幣七百萬元以下罰金。
第一項至第三項之未遂犯罰之。
槍砲彈藥刀械管制條例第12條
未經許可，製造、販賣或運輸子彈者，處一年以上七年以下有期
徒刑，併科新台幣五百萬元以下罰金。
未經許可，轉讓、出租或出借子彈者，處六月以上五年以下有期
徒刑，併科新台幣三百萬元以下罰金。
意圖供自己或他人犯罪之用，而犯前二項之罪者，處三年以上十
年以下有期徒刑，併科新台幣七百萬元以下罰金。
未經許可，持有、寄藏或意圖販賣而陳列子彈者，處五年以下有
期徒刑，併科新台幣三百萬元以下罰金。
第一項至第三項之未遂犯罰之。


司法院資訊處製作；財團法人民間司法改革基金會備份。
